臺灣基隆地方法院交通事件裁定　　　　　　　　　　　九十三年度交聲字第八五號
　　原處分機關　交通部公路總局台北區監理所基隆監理站
　　異　議　人
　　即受處分人　佳彬交通企業股份有限公司
　　法定代理人　甲○○
右列受處分人因違反道路交通管理處罰條例案件，對於原處分機關交通部公路總局台
北區監理所基隆監理站中華民國九十三年四月二日所為之處分（原處分案號：基監字
第裁四二─Ｚ00000000號）聲明異議，本院裁定如左：
        主  文
異議駁回。
        理  由
一、原處分機關即交通部公路總局台北區監理所基隆監理站據舉發單位內政部警政署
    國道公路警察局第六警察隊舉發之違規事實而為之原處分意旨略以：異議人即受
    處分人佳彬交通企業股份有限公司（下稱佳彬公司）所有之ＦＹ─七八九號營業
    貨運曳引車於民國九十一年四月二十七日上午九時四十五分由駕駛人陳義郎駕駛
    ，行經國道三號公路北向三十一公里處，經警查獲該駕駛人係於駕駛執照吊扣期
    間駕車，乃當場以內政部警政署國道公路警察局公警局交字第Ｚ0000000
    0號舉發違反道路交通管理事件通知單（下稱舉發單）舉發；因而依道路交通管
    理處罰條例第二十一條之一第一項第七款規定，裁處新臺幣（下同）八萬元之罰
    鍰，並吊扣汽車牌照三個月。
二、聲明異議意旨略以：異議人佳彬公司自九十年一月間起僱用駕駛人陳義郎時，其
    駕駛並無不良紀錄，異議人著重駕駛人之管理，約定於領薪時定期核驗司機之駕
    駛執照正本，惟陳義郎於九十年十二月二十四日因酒醉駕車受罰，明知其駕照將
    受吊扣之處分，於收受通知單時也一併簽收處罰公司之罰單（隱瞞不交出），並
    於九十一年一月七日辦理駕駛執照遺失補發，並將新駕照送繳執行吊扣處分，而
    續持舊照（有效期限至九十二年二月二十七日）交由異議人查驗，嗣異議人為該
    車辦理買賣始知本件受罰之事實，陳義郎未將吊扣駕照情事告知，異議人在不知
    情下受罰，因認原處分有所不當而提出異議等語。
三、按汽車駕駛人駕駛大貨車，其駕駛執照吊扣期間駕車者，汽車所有人及駕駛人各
    處新台幣（下同）四萬元以上八萬元以下罰鍰，並當場禁止該汽車駕駛人繼續駕
    駛及扣留其車輛牌照，道路交通管理處罰條例第二十一條之一第一項第七款定有
    明文。又汽車駕駛人駕駛汽車違反道路交通管理處罰條例第二十一條之一第一項
    之規定者，除應依該條所規定之罰鍰處罰外，並予吊扣其汽車牌照三個月，道路
    交通管理處罰條例第二十一條之一第三項亦定有明文，但汽車所有人如已善盡查
    證駕駛人駕駛執照資格之注意，或加以相當之注意而仍不免發生違規者，汽車所
    有人不受本條之處罰，同條第四項（該條項於九十一年七月三日增訂，同年九月
    一日施行）復定有明文。
四、本件受處分人佳彬公司所有之車號ＦＹ─七八九號營業大貨車原由司機陳義郎駕
    駛，因於九十年十二月二十四日酒後違規駕駛經裁罰而自九十一年一月八日起吊
    扣駕照一年，卻於吊扣期間之九十一年四月二十七日猶駕駛該車號ＦＹ─七八九
    號營業大貨車而違規，有陳義郎吊扣銷歷史紀錄表、違規查詢報表、舉發單影本
    各一份在卷可按，亦為異議人所不爭執。原處分裁罰之事實明確，茲應審究者厥
    為受處分人佳彬公司是否已善盡查證駕駛人駕駛執照資格之注意。經查，異議人
    僅於每月領薪日檢查其公司駕駛人之駕駛資格，並非於每次出車前即已善盡查證
    駕駛人駕駛資格，業據異議人陳明無訛；雖陳義郎未即時告知受處分人遭吊扣駕
    照之情，有其書立切結書一份附卷為憑，固屬非是，然陳義郎先前既係駕駛異議
    人所有之車號ＦＹ─七八九號營業大貨車因酒後違規駕駛違規而受處罰，該次違
    規依道路交通管理處罰條例第三十五條第一項之規定，該大貨車已受當場移置保
    管之處分，異議人為汽車所有人，自難諉為不知駕駛人陳義郎之前次違規事實；
    異議人竟疏未查明所屬司機陳義郎違規應受吊扣駕駛執照之情事，顯未善盡查證
    之注意亦情極為灼然。因此，異議人以其不知情求為免罰，要無可採。從而，原
    處分機關援引上述規定裁罰並無不當，本件異議為無理由，應予駁回。
五、據上論斷，應依道路交通案件處理辦法第十九條，裁定如主文。
中　　　華　　　民　　　國　　九十三　　年　　　八　　　月　　 十七 　　日
                                    臺灣基隆地方法院交通法庭
                                            法  官  蔡岱霖
右正本證明與原本無異。
對於本件裁定如有不服，應於收受送達後五日內，向本院提出抗告書狀，敘述抗告之
理由，抗告於臺灣高等法院。
                                            書記官  明祖斌
中　　　華　　　民　　　國　　九十三　　年　　　八　　　月　　十七  　　日
